臺灣高雄地方法院刑事判決　　　　　　　95年度訴字第3614號
公　訴　人　台灣高雄地方法院檢察署檢察官
被　　　告　乙○○
上列被告因毒品危害防制條例案件，經檢察官提起公訴（95年度
毒偵字第6943號），及移送併辦 (96年度毒偵字第3304號、同年
度毒偵字第3387號、928 號)， 被告為有罪之陳述，本院合議庭
裁定適用簡式審判程序，判決如下：
    主  文
乙○○施用第一級毒品，累犯，處有期徒刑玖月。扣案之第一級
毒品海洛因壹小包 (驗後淨重零點零貳公克，另含空包袋壹個
)、 含海洛因殘渣之注射針筒壹支，均沒收銷燬之。
    事  實
一、乙○○前因施用毒品案件，經本院裁定令入戒治處所施以強
    制戒治，於民國92年9 月30日戒治執行完畢釋放出所；其復
    因施用第一級、第二級毒品案件，經高雄地院以91年度訴字
    第3136號判處有期徒刑6 月、3 月，合併定應執行有期徒刑
    8 月確定，而於93年8 月24日縮短刑期滿執行完畢，翌日出
    監。詎仍不思戒絕毒癮，於前揭強制戒治執行完畢釋放後5
    年內，復基於施用第一級毒品海洛因之犯意，自95年8 月8
    日至96年3 月10日止，以平均約每週施用1 次之頻率，將海
    洛因摻入針筒加水方式，施用第一級毒品海洛因1 次 (上述
    期間內分別於附表編號1 、2 、3 、4 所示之時、地，施用
    第一級毒品海洛因各1 次，並分別各該編號1 、2 、3 、4
    之時、地為警查獲)， 警方除於附表編號1 之時、地扣得其
    所有之海洛因1 包 (淨重如附表所示)、 針筒1 支外，並分
    別徵得其同意後採集尿液送驗，結果均呈嗎啡陽性反應。
二、案經高雄縣政府警察局湖內分局先後報告台灣高雄地方法院
    檢察署檢察官偵查起訴暨移送併辦。
    理  由
一、本件被告乙○○所犯係死刑、無期徒刑、最輕本刑為3 年以
    上有期徒刑以外之罪，其於準備程序就前揭被訴事實為有罪
    之陳述，經受命法官告知簡式審判程序之旨，並聽取其與公
    訴人之意見後，本院認無不得或不宜改依簡式審判程序進行
    之處，爰依刑事訴訟法第273 條之1 第1 項、第284 條之1
    ，裁定由受命法官獨任進行簡式審判程序，合先敘明。
二、訊據被告對上揭事實，業已坦承不諱，且被告各次為警查獲
    時，所採集之尿液經送驗結果，均呈嗎啡陽性反應，有尿液
    採證代碼對照表、台灣檢驗科技公司濫用尿液檢驗報告各1
    份在卷可稽。另扣案之疑似海洛因粉末1 小包、針筒，均為
    被告所有供其施打第一級毒品之用，業據其供陳明確，且經
    送驗結果，上開粉末確含第一級毒品海洛因；針筒則含海洛
    因殘渣之事實，有高雄市立凱旋醫院濫用藥物成品檢驗鑑定
    書1 份在卷可稽 (見毒偵6943號卷第4 頁、本院卷第34頁)
    ，是被告自白核與事實相符，洵堪採信，其施用第一級毒品
    海洛因之犯行，堪可認定。
三、被告前因施用毒品案件，經本院裁定令入戒治處所施以強制
    戒治，於民國92年9 月30日戒治執行完畢釋放出所等情，有
    臺灣高等法院被告前案紀錄表1 份在卷足參，其於強制戒治
    執行完畢釋放後，5 年內再犯本件施用毒品罪行，核符毒品
    危害防制條例第23條第2 項規定，依法應予論科。
四、核被告所為，係犯毒品危害防制條例第10條第1 項之施用第
    一級毒品罪。其持有海洛因之低度行為應為施用之高度行為
    所吸收，不另論罪。被告上開施用海洛因之行為雖有多次，
    然按毒品危害防制條例第10條之施用毒品罪，具有成癮之病
    患人格特質，構成要件本質上含有「習慣性」反覆為同一施
    用行為之意涵（學理上稱為「集合犯」），本件被告於事實
    欄所示之時、地施用海洛因，且其施用海洛因約為一星期一
    次之習慣性頻率，足認其確有施用毒品之犯罪倚賴性，而係
    基於單一概括犯意，於密切時、地反覆延續實行施用第一級
    毒品之犯罪，復參酌其所侵害之法益既為同一，將其評價為
    一罪，對其法益已足充分保護，自應論以實質上一罪，較為
    合理適當。再者，被告於附表編號2 、3 、4 (即 併辦部分
    )及 起訴以外其自白之犯行，雖未據起訴，惟與起訴經論罪
    科刑部分 (即附表編號1 之95年8 月8 日施用第一級毒品部
    分)， 有集合犯之實質上一罪關係，為起訴效力所及，本院
    自應併予審理。被告前因違反毒品危害防制條例案件，而受
    事實欄所示刑之執行，有臺灣高等法院被告前案紀錄表各1
    份附卷可稽，其於前開有期徒刑執行完畢後5 年內，故意再
    犯本件有期徒刑以上之罪，應依刑法第47條第1 項之規定論
    以累犯，並加重其刑。爰審酌被告前已數次因施用毒品案件
    經強制戒治及其之執行，猶未徹底戒除毒癮，足認其並無戒
    除毒品之決心，本不宜寬貸，惟念其犯後坦承犯行，且施用
    毒品乃自戕一己之身體健康，並具有病患性人格之特質，其
    行為本身對社會所造成之危害並非直接、鉅大等一切情狀，
    量處如主文所示之刑，以資懲儆。
五、末按查獲之第一、二級毒品及專供製造或施用第一、二級毒
    品之器具，不問屬於犯人與否，均沒收銷燬之，毒品危害防
    制條例第18條第1 項前段，定有明文。扣案之海洛因粉末1
    小包，係第一級毒品，爰依上開規定諭知沒收銷燬之；而盛
    裝上開海洛因之空包裝袋1 個，雖經法務部調查局就之與其
    所盛裝之第一級毒品海洛因分別鑑析其重量，惟因法務部調
    查局一般係以傾倒之方式，將包裝袋內之第一級毒品海洛因
    倒出與包裝袋分離而稱重，必要時，輔以刮杓刮取袋內粉末
    ，然無論依何種方式分離，包裝袋內均有極微量之第一級毒
    品海洛因殘留，業經法務部調查局93年3 月19日調科壹字第
    09 300113060號函釋在案，此為本院職務上已知之事實，足
    認前開空包裝袋1 只內含極微量第一級毒品海洛因殘留而無
    法析離，海洛因與包裝袋應整體視為毒品；另扣案之注射針
    筒1 支，經送檢驗結果，亦含海洛因殘渣，已如前述，亦應
    視同毒品，均應依毒品危害防制條例第18條第1 項前段規定
    ，不論屬於犯人與否，沒收銷燬之，再鑑驗耗損之毒品因已
    滅失，自無庸宣告沒收銷燬，併予敘明。
據上論斷，應依刑事訴訟法第273 條之1 第1 項、第299 條第1
項前段，毒品危害防制條例第10條第1 項、第18條第1 項前段，
刑法第11條前段、第47條第1 項，判決如主文。
本案經檢察官甲○○到庭執行職務
中　　華　　民　　國　　96　　年　　5 　　月　　11　　日
                  刑事第五庭    法  官  張金柱
如不服本判決，應於判決送達後10日內，向本院提出上訴狀。
（須附繕本）
上正本證明與原本無異。
中　　華　　民　　國　　96　　年　　5 　　月　　18　　日
                                書記官  莊正彬
附錄本案判決論罪科刑法條：
毒品危害防制條例第10條
施用第一級毒品者，處6月以上5年以下有期徒刑。
  ┌─────┬────┬─────┬─────┬──────┐
  │編  號    │施用時間│施用地點  │扣得毒品  │查獲時、地  │
  ├─────┼────┼─────┼─────┼──────┤
  │    1     │95年8 月│高雄縣永安│海洛因1 │同左年月日下│
  │(毒偵6943 │8 日上午│鄉○○路旁│小包 (驗後│午5 時30分為│
  │ 號)      │8 時    │          │淨重0.023 │警在高雄縣路│
  │          │        │          │公克)     │竹鄉○○路  │
  │          │        │          │含海洛因│275 巷之產業│
  │          │        │          │殘渣之針筒│道路        │
  │          │        │          │1支       │            │
  ├─────┼────┼─────┼─────┼──────┤
  │    2     │95年12月│高雄縣永安│無        │95年12月26日│
  │(毒偵928號│26日上午│鄉○○路22│          │16時10分許，│
  │ )        │10時    │9號家中   │          │在高雄縣路竹│
  │          │        │          │          │鄉○○路旁為│
  │          │        │          │          │警查獲      │
  ├─────┼────┼─────┼─────┼──────┤
  │    3     │96年2 月│高雄縣湖內│無        │96年2 月27日│
  │(毒偵3304 │24日下午│鄉某處    │          │上午11時30分│
  │ 號)      │1時許   │          │          │許在高雄縣湖│
  │          │        │          │          │內鄉湖東村東│
  │          │        │          │          │路105 巷內攔│
  │          │        │          │          │查盤詰而查獲│
  ├─────┼────┼─────┼─────┼──────┤
  │    4     │96年3 月│同上      │無        │警方於同左年│
  │(毒偵3387 │10日上午│          │          │月日在13時許│
  │ 號)      │10時許  │          │          │通緝到案，為│
  │          │        │          │          │警採尿而查獲│
  │          │        │          │          │            │
  └─────┴────┴─────┴─────┴──────┘
